臺灣高雄地方法院鳳山簡易庭裁定
111年度鳳秩字第19號
移送機關    高雄市政府警察局鳳山分局
被移送人    鄭富元


上列被移送人因違反社會秩序維護法案件，經移送機關以民國11
1 年3月2日高市警鳳分偵字第11170724000號移送書移送審理，
本院裁定如下：
    主      文
鄭富元無正當理由，攜帶類似真槍之玩具槍，而有危害安全之虞
，處罰鍰新臺幣陸仟元。
扣案之類似真槍之瓦斯槍壹支沒入。
    事實及理由
一、被移送人鄭富元於下列時、地有違反社會秩序維護法之行為
    ：
  （一）時間：111 年2 月11 日22時許。
  （二）地點：高雄市○○區○○街00號（來來釣蝦場）。
  （三）行為：被移送人鄭富元因與兩名陌生男子起口角糾紛，
        遂返家取類似真槍之瓦斯槍至上開地點並有拉動槍機之
        行為，而有危害公眾安全之虞，警方獲報持本院核發之
        搜索票，循線前往鄭富元住處執行搜索，遂查獲該類似
        真槍之瓦斯槍。
二、上開事實，有下列之事證證明屬實：
　（一）被移送人鄭富元於警詢時之自白。
　（二）臺灣高雄地方法院搜索票、高雄市政府警察局鳳山分局
        搜索扣押筆錄、扣押物品目錄表暨扣押物品收據。
　（三）高雄市政府警察局鳳山分局空氣槍動能初篩報告表。
　（四）玩具槍扣案之照片。
　（五）來來釣蝦場監視器影片暨畫面截圖、警方搜索被移送人
        住處影片暨畫面截圖。
三、按無正當理由，攜帶類似真槍之玩具槍，而有危害安全之虞
    者，處3 日以下拘留或新臺幣18,000元以下罰鍰，社會秩序
    維護法第65條第3 款定有明文。依上揭法條所規範之要件，
    判定被移送人有無違反該行為，首須被移送人有攜帶行為，
    次審酌該攜帶行為是否係無正當理由，再衡量被移送人攜帶
    行為所處時空，因被移送人於該時空有攜帶類似真槍之玩具
    槍，而使該時空產生安全上危害，亦即就被移送人客觀上之
    攜帶行為，依其攜帶行為之目的，考量行為人攜帶當時言詞
    舉動、時間、地點、身分等因素，據以認定其是否已構成該
    行為，合先敘明。
四、經查，被移送人於上開移送時、地攜帶類似真槍之瓦斯槍乙
    情，業據被移送人於警詢時坦承不諱，並有高雄市政府警察
    局鳳山分局搜索扣押筆錄、扣押物品目錄表、扣押物品照片
    、來來釣蝦場監視器影片、警方搜索被移送人住處影片、扣
    案瓦斯槍等在卷可稽，自堪認定。又扣案之瓦斯槍雖因無彈
    匣而未能測試，有高雄市政府警察局鳳山分局空氣槍動能初
    篩報告表在卷可稽，尚無證據證明上開瓦斯槍具有殺傷力。
    然被移送人所攜帶之瓦斯槍觀諸上開照片，外觀與真槍無異
    ，常人實難辨別其真偽，又被移送人僅因口角糾紛，即手持
    前揭瓦斯槍前往尋釁，並持之於公眾場合公然為拉動槍機之
    行為，當易令一般公眾誤認為真槍而產生畏懼甚明，衡情確
    足影響社會安寧而危害安全。被移送人雖辯稱：當時瓦斯槍
    沒有裝彈匣，只是想去嚇嚇他們。惟被移送人持瓦斯槍並為
    拉動槍機之行為，客觀上已有妨害社會安寧秩序及危害安全
    ，其辯稱顯係推諉御責之詞，不足為採。是被移送人違序之
    事實，至為灼然，是其確有無正當理由攜帶類似真槍之玩具
    槍至公共場所，其客觀上堪認具有危害社會安寧秩序之虞之
    行為，應堪認定。
五、核被移送人所為，係違反社會秩序維護法第65條第3 款規定
    之行為。爰審酌被移送人違反本法之手段、違反義務之程度
    以及所生之危險，量處如主文所示之處罰。
六、另扣案之瓦斯槍1 支，為被移送人所有，業據其自承在卷，
    且係供違反本法行為所用之物，爰依社會秩序維護法第22條
    第3 項前段之規定，併予宣告沒入。
七、依社會秩序維護法第45條第1 項、第65條第3 款、第22條第
    3 項，裁定如主文。
中　　華　　民　　國　　111 　年　　4 　　月　　11　　日
          　　　　鳳山簡易庭  法　　　官  林育丞
以上正本證明與原本無異。
如不服本裁定，得於裁定書送達之翌日起5日內，以書狀敘述理
由，向本庭提出抗告。
中　　華　　民　　國　　111 　年　　4 　　月　　11　　日
      　　　　　　　　　　　　書　記　官